【裁判字號】    95,交聲,765
【裁判日期】    950530
【裁判案由】    交管條例聲異
【裁判全文】
臺灣板橋地方法院交通事件裁定         95年度交聲字第765號
原處分機關  交通部公路總局臺北區監理所
異  議  人  甲○○
即受處分人
上列異議人因違反道路交通管理處罰條例案件，對於交通部公路
總局臺北區監理所民國九十五年四月十四日北監自裁字裁四０—
Ｃ00000000號所為之裁決處分（原舉發案號：北縣警交
字第Ｃ00000000號），聲明異議，本院裁定如下：
    主  文
異議駁回。
    理  由
一、原處分意旨略以：異議人即受處分人甲○○於民國九十四年
    十一月二十三日上午十時三十七分許，因將其所有之車號Ｄ
    Ｔ—一０八二號自用一般小客車停放於禁止臨時停車之臺北
    縣三重市○○路○段六號前之違規行為，經警逕行舉發，原
    處分機關乃依道路交通管理處罰條例第五十六條第一項第一
    款之規定，裁處罰鍰新臺幣一千二百元。
二、異議意旨略以：異議人因在三重市○○路○段處開立商行，
    每日早上不定時必在該處下貨，當時剛下完貨，也將要離開
    ，請體諒在這不景氣中經營小商店不易，為求生存，上下貨
    為必然，特提出聲明異議云云。
三、按汽車駕駛人停車時，在禁止臨時停車處所停車者，處新臺
    幣六百元以上一千二百元以下罰鍰，道路交通管理處罰條例
    第五十六條第一項第一款定有明文。
四、經查，異議人對其確有於九十四年十一月二十三日上午十時
    三十七分許，將其所有之車號ＤＴ—一０八二號自用一般小
    客車停放在禁止臨時停車之臺北縣三重市○○路○段六號前
    之事實並不加否認，並有臺北縣政府警察局九十四年十一月
    二十三日北縣警交字第Ｃ00000000號舉發違反道路
    交通管理事件通知單影本一件在卷可稽，足見異議人確有於
    上揭時地，在禁止臨時停車處所停車之交通違規事實至明。
    異議人雖以前開情詞置辯，然禁止臨時停車路段之設置係為
    考量路段實際條件及行車安全確不適停車所繪設，目的即在
    禁止所有車輛於繪設該類標線路段上之任何停車行為，並不
    因該處為駕駛人經營商店之營業地，即使之成為當然可以臨
    時停車之處所，是臺北縣三重市○○路○段六號前既劃有紅
    實線禁止臨時停車，異議人自應加以尊重並確實遵守相關之
    規定，縱異議人真有上下貨物之必要，其亦應將自小客車停
    於附近其他可停車之場所，再以其他方式上下貨物，而非圖
    一己之便利，無視於紅線之設置而違規停車，倘任何人均以
    此理由主張不需遵守交通標線號誌，則交通秩序必然大亂，
    道路交通管理處罰條例亦成具文，是異議人以前詞置辯，自
    非得免責之正當事由。
五、綜上所述，異議人確有在禁止臨時停車處所停車之交通違規
    事實已臻明確。從而，原處分機關依道路交通管理處罰條例
    第五十六條第一項第一款規定，對上開自小客車駕駛人即異
    議人裁處罰鍰新臺幣一千二百元，核無違誤。本件異議人之
    聲明異議為無理由，應予駁回。
據上論斷，應依道路交通案件處理辦法第十九條，裁定如主文。
中    華    民    國  九十五  年    五    月  三十  日
                        交通法庭  法  官  曾淑娟
上列正本證明與原本無異。
如不服本裁定，應於裁定送達後五日內向本院提出抗告狀。
                                  書記官  陳金鳳
中    華    民    國  九十五  年    五    月  三十  日


司法院資訊處製作；財團法人民間司法改革基金會備份。
